# 电商企业请网红直播带货属于什么费用

提问人：老童叟 时间：2021-08-27 13:33:06
现在电商企业普遍请网红直播带货，网红收费模式（基础收费+%佣金），这些属于什么费用？广告费？业务宣传费？照理，通过一定媒介传播，属于广告费用？是否按照广告费所得税税前扣除比例执行

回答人：chenyiwei
此类费用应不符合税法上认定为广告费的条件，作为业务宣传费的可能性更大。会计处理上一般计入销售费用。但如果本企业属于代理人性质，由本企业邀请网红推销所服务的客户的商品的，则相关支出也可以计入营业成本。